【裁判字號】    89,易,3368
【裁判日期】    891009
【裁判案由】    竊盜等
【裁判全文】
臺灣板橋地方法院刑事判決                        八十九年度易字第三三六八號
    公  訴  人  臺灣板橋地方法院檢察署檢察官
    被      告  甲○○
右列被告因竊盜等案件，經檢察官提起公訴（八十九年度偵字第一四七三二號），本
院判決如左：
    主  文
甲○○攜帶兇器竊盜，處有期徒刑柒月。起子壹支沒收。
    事  實
一、甲○○明知真實姓名年籍不詳綽號「阿源」之男子，於民國（下同）八十九年六
    月底間某日，在桃園交流道附近，所出售之引擎號碼為４Ｇ９２１Ｌ０５２０１
    ８，而懸掛以貼紙製作號碼為３Ｇ－０１７６號之車牌（此車牌號碼所屬車輛為
    丙○○所有，登記車主為其妻范姜瑞霖）之自用小客車一輛，係屬來源不明之贓
    物（該引擎號碼為４Ｇ９２１Ｌ０５２０１８號之車身，車牌號碼原為ＤＺ－七
    三０六號，屬乙○○所有，年份：西元二０００年，於八十九年五月二十九日二
    十三時四十分許，在台北市○○○路、光復南路口，為不詳姓名之人所竊取），
    竟以新台幣（下同）五萬元之低價，向綽號「阿源」者購買，甲○○為駕駛該贓
    車規避警方盤查，意圖為自己不法之所有，隨即於八十九年七月初某日下午六時
    許，在台北縣城林橋下之報廢車輛廠內，持其所有客觀上可供兇器使用、對人之
    身體生命易生危險之行竊工具起子一支，竊取該廢車廠內三副車牌（共六面），
    並基於行使偽造特許證之概括犯意，以鋸子鋸下上開車牌中左方為「３Ｇ」、中
    間為「０１」（含上方之『台北縣』三字）、右方為「７６」之字樣三部分，再
    以塑鋼土黏合，偽造成與前開「３Ｇ－０１７６」號自小客車相同車號之車牌二
    面，將偽造之車牌懸掛於前開贓車車體前後，供己在台北縣一帶駕駛使用，直至
    後述八十九年八月一日為警查獲時前，多次停放於路邊計時收費停車位（一週約
    停放二次），致各該路邊停車位不詳姓名之管理人員，誤認係牌照「３Ｇ－０１
    ７６」號車輛停車，而簽發停車計費通知，足生損害於停車管理機關對車輛停車
    管理之正確性及丙○○。嗣於八十九年八月一日十五時許，甲○○駕駛上開自用
    小客車，行經台北縣板橋市○○路○段與環河路口，為警查獲，並扣得上開贓車
    一輛及偽造之「３Ｇ－０１７６」車牌二面。
二、案經乙○○、丙○○訴由台北縣警察局板橋分局報請臺灣板橋地方法院檢察署檢
    察官偵查起訴。
    理  由
一、右揭事實，迭據被告甲○○於警訊時及偵審中坦承不諱，核與被害人乙○○、丙○○指訴之情節相符，並經證人林鳳釵（乙○○之母）證述屬實，另有車籍作業
    系統－查詢認可資料一紙、車牌號碼３Ｇ－０１７６行車執照影本一張、贓物認
    領保管單一紙、照片七張附卷，及偽造之「３Ｇ－０１７６」車牌二面扣案足資
    佐證。事證明確，被告犯行堪予認定。
二、核被告甲○○故買前開贓車之所為，係犯刑法第三百四十九條第二項之故買贓物
    罪。又查起子一支可供作兇器使用，對人之身體生命易生危險，客觀上具有危險
    性，被告甲○○於前開時地持以行竊車牌三副（共六面）之所為，係犯刑法第三
    百二十一條第一項第三款之攜帶兇器竊盜罪。又按汽車牌照為公路監理機關所發
    給，固具有公文書之性質，惟依道路交通安全規則第十二條規定，汽車號牌僅為
    行車之許可憑證，屬於刑法第二百十二條所列之特許證之一種（最高法院六十三
    年臺上字第一五五０號判例參照），被告甲○○偽造「３Ｇ－０１７６」車牌二
    面復持以行使之所為，係犯刑法第二百十六條、第二百十二條行使偽造特許證（
    汽車牌照）罪；其先後多次行使偽造特許證之犯行，時間緊接，罪名及犯罪構成
    要件均屬相同，顯係基於概括犯意反覆為之，為連續犯，依刑法第五十六條之規
    定應以一罪論。其偽造特許證（汽車牌照）後復懸掛汽車上行駛停放持以行使，
    偽造特許證之低度行為，應為行使偽造特許證之高度行為所吸收，不另論罪。被
    告所犯上開三罪，有方法結果之牽連關係，為牽連犯，應從一重之刑法第三百二
    十一條第一項第三款之攜帶兇器竊盜罪處斷。爰審酌被告犯罪之動機、目的、手
    段、所生危害及犯罪後坦承之態度等一切情狀，量處如主文所示之刑，以示懲儆
    。
三、至未扣案之起子一支，為被告所有供犯前揭竊盜罪所用之物，業據被告供明在卷
    ，且無證據足證該起子業已滅失，仍應依刑法第三十八條第一項第二款之規定宣
    告沒收。另上開偽造之「３Ｇ－０１７６」號車牌二面，因係被告竊取他人廢車
    廠內之三副車牌（共六片）拼湊黏合而成，非屬被告所有，亦非義務沒收之物，
    爰不予宣告沒收，附此敘明。
據上論斷，應依刑事訴訟法第二百九十九條第一項前段，刑法第三百四十九條第二項
第三百二十一條第一項第三款、第二百十六條、第二百十二條、第五十五條、第三十
八條第一項第二款，罰金罰鍰提高標準條例第一條前段，判決如主文。
本案經檢察官張云綺到庭執行職務。
中      華      民      國      八十九      年     十     月     九     日
                                      臺灣板橋地方法院刑事第四庭
                                          法  官  劉  大  衛
右正本證明與原本無異。
如不服本判決應於送達後十日內向本院提出上訴狀。
                                          書記官  蕭  興  南
中      華      民      國      八十九      年     十     月    十三    日
附錄本案論罪科刑法條全文：
中華民國刑法第三百四十九條
(普通贓物罪)
收受贓物者，處三年以下有期徒刑、拘役或五百元以下罰金。
搬運、寄藏、故買贓物或為牙保者，處五年以下有期徒刑、拘役?
或科或併科一千元以下罰金。
因贓物變得之財物，以贓物論。
中華民國刑法第三百二十一條
(加重竊盜罪)
犯竊盜罪而有左列情形之一者，處六月以上五年以下有期徒刑：
一  於夜間侵入住宅或有人居住之建築物、船艦，或隱匿其內而犯之者。
二  毀越門扇、牆垣或其他安全設備而犯之者。
三  攜帶兇器而犯之者。
四  結夥三人以上而犯之者。
五  乘火災、水災或其他災害之際而犯之者。
六  在車站或埠頭而犯之者。
前項之未遂罰之。
中華民國刑法第二百一十六條
(行使偽造變造或登載不實之文書罪)
行使第二百十條至第二百十五條之文書者，依偽造、變造文書或登載不實
事項或使登載不實事項之規定處斷。
中華民國刑法第二百一十二條
(偽造變造特種文書罪)
偽造、變造護照、旅券、免許證、特許證及關於品行、能力服務或其他相
類之證書、介紹書，足以生損害於公眾或他人者，處一年以下有期徒刑、
拘役或三百元以下罰金。


司法院資訊處製作；財團法人民間司法改革基金會備份。
